【裁判字號】    92,交抗,1144
【裁判日期】    921208
【裁判案由】    違反道路交通管理處罰條例
【裁判全文】
臺灣高等法院交通事件裁定                      九十二年度交抗字第一一四四號
    抗  告  人
    即受處分人  甲○○
右抗告人因違反道路交通管理處罰條例案件，不服臺灣新竹地方法院，中華民國九十
二年十一月十三日所為裁定（九十二年度交聲字第一三六號），提起抗告，本院裁定
如左：
    主  文
抗告駁回。
    理  由
一、按紅色實線，係用以告示車輛駕駛人禁止在設置該標線之範圍內臨時停車，防止
    交通阻塞；而汽車駕駛人在禁止臨時停車處所停車者，處新臺幣六百元以上一千
    二百元以下罰鍰，道路交通標誌標線號誌設置規則第一百六十九條及道路交通管
    理處罰條例第五十六條第一項第一款分別定有明文。又所謂「臨時停車」係車輛
    因上、下人、客，裝卸物品，其引擎未熄火，停止時間未滿三分鐘，保持立即行
    駛之狀態；「停車」係指車輛停放於道路兩側或停車場所，而不立即行駛而言，
    同條例第三條第九、十款亦有明文。另外同條例第七條之二規定，汽車駕駛人有
    違規停車不在場之情形，而當場不能或不宜攔截製單舉發者，得對汽車所有人逕
    行舉發處罰。前項逕行舉發，應記明車輛牌照號碼、車型等可資辨明之資料，查
    明汽車所有人姓名或名稱、住址後，製單舉發處罰之。
二、原裁定略以：
  (一)異議人即受處分人所有之三Ｈ─八六五二號自小客車，於民國（下同）九十二年
    三月十三日下午四時二十分，在台北市○○○路○段一巷畫有紅色實線標線路段
    停車之事實，業經證人即舉發本件之警員巫學遠到庭證述綦詳；另據本院轉請台
    北市政府交通局檢送九十二年三月一日起至同年七月三十一日止，台北市○○○
    路○段一巷道路兩側是否設置黃色禁止停車及紅色禁止臨時停車標線，經台北市
    交通管制工程處以九十二年八月二十七日北市交工程字第０九二三二六二０四０
    ０號函覆稱：和平東路三段一巷除自巷口至第一個交岔間東側路段劃設禁停黃線
    外，其餘沿線轉角均劃有禁止臨停紅線等語，核與本院當庭勘驗異議人所提出之
    違規照片，現場確實劃有紅線實線相符（參見本院九十二年八月二十二日訊問筆
    錄），足徵異議人確於右揭時地在禁止臨時停車之地點違規停車無訛，異議人空
    言辯稱當時停放之位置未劃有紅色實線一詞自無足採。
  (二)本條例所定罰鍰之處罰，行為人於接獲違反道路交通管理事件通知單後，於十五
    日內得不經裁決，逕依第九十二條第三項之罰鍰基準規定，向指定之處所繳納結
    案；不服舉發事實者，應於十五日內，向處罰機關陳述意見；其不依通知所定期
    限前往指定處所聽候裁決，且未依規定期限繳納罰鍰結案或向處罰機關陳述意見
    者，處罰機關得逕行裁決之，道路交通管理處罰條例第九條第一項定有明文，從
    而，原處分機關依違反道路交通管理事件統一裁罰基準表（逾越應到案期限三十
    日以上繳納罰鍰或逕行裁決處罰者）之規定，裁處異議人罰鍰新台幣一千二百元
    ，尚無違誤，異議人所稱裁罰金額有違反比例原則及禁止不利益原則，顯非的論
    。
  (三)又違反道路交通管理處罰條例之行為，自行為成立之日起，逾三個月不得舉發，
    同條例第九十條前段定有明文，本件違規時間係九十二年三月十三日，舉發時間
    係九十二年三月二十七日，此有舉發違反道路交通管理事件通知單影本一份在卷
    可稽，並未逾越前述之舉發時間；而違反道路交通管理統一裁罰標準及處理細則
    第四十四條第一項雖規定，違反道路交通管理事件行為人未依規定自動繳納罰鍰
    或未依規定到案聽候裁決，處罰機關應於舉發違反道路交通管理事件通知單送達
    二個月內依基準表逕行裁決之，然此規定僅為規範處罰機關儘量在上開期間內做
    成處分，並非逾期即不得裁決，異議人以此指摘原處分違誤亦無理由。
  (四)按關於車輛駕駛人之處罰，如應歸責於車輛所有人者，處罰車輛所有人，道路交
    通管理處罰條例第八十五條第三項定有明文；又逕行舉發違反道路交通管理事件
    ，經汽車所有人依通知單所載應到案日期前到案，並告知違規駕駛人姓名、身分
    證統一編號及住址者，處罰機關應即另行通知違規駕駛人到案依法處理，逾應到
    案日期者，處罰機關應依道路交通管理處罰條例第八十五條第三項規定處罰該汽
    車所有人，違反道路交通管理事件統一裁罰標準及處理細則第二十四條亦定有明
    文。異議人僅空言辯稱當時係將該自用小客車借予他人駕駛，並未提出積極證據
    足供查證；且所辯縱然屬實，異議人並未依前開規定於期限前向處罰機關告知違
    規駕駛人之姓名、
    亦無不當之處。
  (五)綜上所述，異議人所有之三Ｈ─八六五二號自小客車於前揭時地，確有在禁止臨
    時停車處違規停車，原處分機關依道路交通管理處罰條例第五十六條第一項第一
    款及違反道路交通管理事件統一裁罰標準表之規定逕行裁處異議人罰鍰新台幣一
    千二百元，核無違誤，本件異議人之異議為無理由，依法應予駁回。
四、經核原裁定認事用法，洵無違誤。抗告人確有在禁止臨時停車處違規停車之事實
    ，已如前述，其仍執在原審相同陳詞，否認違規停車，而指摘原裁定不當，為無
    理由，應予駁回。
據上論斷，應依道路交通案件處理辦法第二十六條，刑事訴訟法第四百十二條，裁定
如主文。
中      華      民      國    九十二    年     十二     月      八      日
                              臺灣高等法院交通法庭
                                    審判長法  官  劉  景  星
                                          法  官  謝  靜  恒
                                          法  官  陳  志  洋
右正本證明與原本無異。
不得再抗告。
                                          書記官  蔡  佩  珊
中      華      民      國    九十二    年     十二     月      十      日


司法院資訊處製作；財團法人民間司法改革基金會備份。
